【裁判字號】    95,易,63
【裁判日期】    950310
【裁判案由】    竊盜
【裁判全文】
臺灣彰化地方法院刑事判決                95年度易字第63號
公  訴  人  臺灣彰化地方法院檢察署檢察官
被      告  丙○○
                      號
上列被告因竊盜案件，經檢察官聲請以簡易判決處刑（94年度偵
字第7753號）及移送併案審理（94年度偵字第8576號），本院員
林簡易庭（94年度員簡字第564 號）認不宜以簡易判決處刑，簽
移本院刑事庭改依通常訴訟程序審理，及檢察官移送併案審理（
95年度偵字第718 、1262號），被告於準備程序進行中就被訴事
實為有罪之陳述，本院合議庭裁定由受命法官獨任行簡式審判程
序，判決如下：
    主    文
丙○○連續竊盜，累犯，處有期徒刑壹年肆月，並應於刑之執行
前令入勞動場所強制工作年；扣案之鑰匙肆支均沒收。
    事實及理由
一、犯罪事實：
    丙○○前有多次竊盜機車前科，最近一次竊盜案件，經本院
    以93年度員簡字第304 號判決判處有期徒刑4 月確定，已於
    民國94年5 月13日縮刑期滿執行完畢。猶不知悔改，因缺錢
    購買機車作為代步工具，竟基於意圖為自己不法所有之概括
    犯意，自94年9 月13日起至95年1 月9 日止，先後連續於附
    表1 所示之時間、地點，獨自以附表所示之方法，連續4 次
    竊取甲○○等人如附表所示之機車（詳細犯罪時間、犯罪地
    點、犯罪方法、被害人及竊得機車均如附表所示），得手後
    均供己騎乘代步之用。嗣分別於附表2 所示之時間、地點為
    警查獲，並分別查獲及扣得如附表2 所示之物。
二、被告丙○○於準備程序中，先就前揭犯罪事實為有罪之陳述
    ，且所犯係死刑、無期徒刑、最輕本刑為3 年以上有期徒刑
    以外之罪，經本院合議庭依刑事訴訟法第273 條之1 第1項
    之規定，裁定由法官一人獨任進行簡式審判程序，合先敘明
    。
三、本案之證據；
  (一)照片9張。
  (二)贓物認領保管單4紙。
  (三)證人即被害人甲○○、乙○、戊○○及證人丁○○於警詢之
    證述。
  (四)車輛竊盜、車牌失竊資料個別查詢報表4 紙。
  (五)扣案之鑰匙4支。
  (六)被告於警偵訊及本院審理時之自白。
四、量刑理由：
    爰審酌被告竊盜前科累累，素行不良，目前正值壯年，卻不
    思循正途賺錢購車，竟屢犯本案竊盜犯行，且多次為警查獲
    仍未知悔改，顯然欠缺法紀觀念，且竊取他人機車之價值甚
    鉅，造成被害人甚大之損害，及被告犯罪後於偵、審時均自
    白犯罪，犯後態度尚稱良好等一切情狀，量處如主文所示之
    刑。又被告自89年間起即因屢犯竊盜罪，多次經法院判決處
    有期徒刑確定者，計有本院89年度員簡字第311 號判處有期
    徒刑4 月，緩刑3 年、90年度員簡字第258 號判處拘役40日
    、91年度易字第458 號判處拘役50日、91年度員簡字第212
    號判處罰金600 元、臺灣高等法院臺中分院92年度上易字第
    888 號判處有期徒刑8 月、本院93年度員簡字第304 號判處
    有期徒刑4 月，甫於94年5 月13日始全部執行完畢。其屢因
    竊盜罪經法院判刑確定並入監執行，卻又於每次執行完畢釋
    放後屢犯竊盜犯行，足證被告無絲毫悔過改善之意，堪認其
    確有犯罪習慣，本院審酌其於前案及本案犯罪之一切情狀，
    認若對被告僅處以有期徒刑之刑，尚不能促其警惕戒免惡習
    ，若未令入勞動處所強制工作，習得勤勞刻苦之精神及謀生
    之技藝與能力，而驟然返回社會，必因無正當職業，致生不
    能適應而有再犯之可能，為矯正其竊盜惡習，及維護社會治
    安，爰依竊盜犯贓物犯保安處分條例第3 條第1 項第1 款之
    規定，宣告其應於刑之執行前，令入勞動場所施以強制工作
    3 年。
五、應依刑事訴訟法第452 條、第273 條之1 第1 項、第299 條
    第1 項前段、第310 條之2 、第454 條第1 項，刑法第56條
    、第320 條第1 項、第47條、第38條第1 項第2 款，竊盜犯
    贓物犯保安處分條例第3 條第1 項第1 款、第4 條、第5 條
    第1 項前段，罰金罰鍰提高標準條例第1 條前段，判決如主
    文。
六、如不服本判決，應於判決送達後10日內，向本院提出上訴狀
    （須附繕本）。
本案經檢察官鮑慧忠到庭執行職務。
中    華    民    國    95    年    3     月    10    日
                  刑事第一庭  法  官  吳永梁
上正本證明與原本無異。
如不服本判決，應於送達後10日內向本院提出上訴狀（須附繕本
），上訴於臺灣高等法院臺中分院。
告訴人或被害人對於判決如有不服具備理由請求檢察官上訴者，
其上訴期間之計算係以檢察官收受判決正本之日期為準。
中    華    民    國    95    年    3     月    14    日
                              書記官  陳美敏
附表1：
┌──┬────────┬─────────┬───┬─────────────┐
│編號│犯罪時間        │犯罪地點          │被害人│犯罪方法及所得財物        │
│    │                │                  │      │                          │
├──┼────────┼─────────┼───┼─────────────┤
│ 1  │94年9月13日晚上 │彰化縣埔心鄉義民村│甲○○│持自備之鑰匙竊取被害人所有│
│    │7時許           │育英路5號前       │      │之車牌號碼RPC-201號輕型機 │
│    │                │                  │      │車1輛                     │
├──┼────────┼─────────┼───┼─────────────┤
│ 2  │94年10月23日凌晨│彰化縣埔心鄉東門村│乙○  │以放置機車旁之鑰匙，竊取被│
│    │5時許           │新興路52之1號前   │      │害人所有之車牌號碼TCP- 963│
│    │                │                  │      │號輕型機車1輛             │
├──┼────────┼─────────┼───┼─────────────┤
│ 3  │95年1月2日凌晨2 │彰化縣埔心鄉東門村│蔡季嫻│以自備之鑰匙竊取被害人所有│
│    │時許            │永坡路3段352號前  │      │之車牌號碼TVW-152輕型機車1│
│    │                │                  │      │輛                        │
├──┼────────┼─────────┼───┼─────────────┤
│ 4  │95年1月9日晚上7 │彰化縣埔心鄉○○路│戊○○│以自備之鑰匙竊取被害人所有│
│    │時30分許        │115號「大潤發量販 │（登記│之車牌號碼HYH-840號重型機 │
│    │                │店」前之停車場內  │名義人│車1輛                     │
│    │                │                  │：陳俊│                          │
│    │                │                  │嘉）  │                          │
└──┴────────┴─────────┴───┴─────────────┘
附表2：
┌──┬─────────┬────────────┬────────────────┐
│編號│查獲時間          │查獲地點或查獲方式      │（一）查獲財物                  │
│    │                  │                        │（二）扣案之犯罪工具            │
├──┼─────────┼────────────┼────────────────┤
│ 1  │94年9月26日下午4時│彰化縣員林鎮○○路與民權│（一）車牌號碼RPC-201號輕型機車1│
│    │45分許            │街口                    │      輛，業據被害人甲○○領回  │
│    │                  │                        │（二）被告所有之鑰匙1 支（94保年│
│    │                  │                        │      度保管字第5104號）        │
├──┼─────────┼────────────┼────────────────┤
│ 2  │94年10月23日中午12│經其同意至彰化縣警察局北│（一）車牌號碼TPC-963號輕型機車1│
│    │時30分許          │斗分局為員警詢問時供出時│      輛（包括鑰匙一1 串），業據│
│    │                  │實情而查獲              │      被害人乙○領回            │
│    │                  │                        │（二）無                        │
├──┼─────────┼────────────┼────────────────┤
│ 3  │95年1月3日上午8時 │彰化縣員林鎮大峰巷277號 │（一）車牌號碼TVW-152號輕型機車 │
│    │35分許            │前                      │      1 輛，業據被害人家屬丁○○│
│    │                  │                        │      領回                      │
│    │                  │                        │（二）被告所有之鑰匙2 支（95保年│
│    │                  │                        │      度保管字第145 號）        │
├──┼─────────┼────────────┼────────────────┤
│ 4  │95年1月17日晚上8時│彰化縣員林鎮○○路500號 │（一）車牌號碼HYH-840號重型機車 │
│    │40 分許           │「黃金帝國」1樓         │      1輛，業據被害人戊○○領回 │
│    │                  │                        │（二）被告所有之鑰匙1 支（95保年│
│    │                  │                        │      度保管字第509 號）        │
└──┴─────────┴────────────┴────────────────┘
附錄本案論罪科刑法條：
中華民國刑法第320條
意圖為自己或第三人不法之所有，而竊取他人之動產者，為竊盜
罪，處5 年以下有期徒刑、拘役或500 元以下罰金。
意圖為自己或第三人不法之利益，而竊佔他人之不動產者，依前
項之規定處斷。
前二項之未遂犯罰之。


司法院資訊處製作；財團法人民間司法改革基金會備份。
